臺灣新北地方法院民事判決　　　　　　 110年度訴字第1209號
原　　　告　Ａ女（姓名年籍詳卷）　　 
訴訟代理人　莊瀅臻律師
被　　　告　傅志強


上列當事人間因妨害性自主案件，原告提起刑事附帶民事訴訟請
求侵權行為損害賠償，經本院刑事庭移送前來（109 年度侵附民
字第65號），本院於民國110 年9 月27日言詞辯論終結，判決如
下：
    主  文
一、被告應給付原告新臺幣（下同）30萬元，及自民國109 年9
    月12 日起至清償日止，按週年利率百分之5 計算之利息。
二、原告其餘之訴駁回。
三、訴訟費用由被告負擔10分之3 ，餘由原告負擔。
四、本判決第一項得假執行，如被告以30萬元為原告供擔保，得
    免為假執行。
五、其餘假執行之聲請駁回。
    事實及理由
一、程序事項
    依性侵害犯罪防治法第12條第2 項規定，本判決書不得揭露
    被害人之識別身分資訊，故以Ａ女代稱原告姓名，且原告於
    本院109 年度侵訴字第78號刑事案件（下稱相關刑案）所編
    代號為AD000-A109090 。
二、原告的主張
（一）兩造及原告的男友於民國108 年12月起共同承租新北市中
      和區連城路某址房屋（下稱系爭房屋，詳細地址詳卷），
      且原告自105 年起因患睡眠障礙而慣於睡前服用鎮定安眠
      劑。
（二）原告的男友於109 年3 月14日下午12時許外出不在系爭房
      屋，被告進入原告房間內，利用原告意識不清，處於類似
      精神障礙之情形而不能或不知抗拒之際，觸摸原告胸部及
      下體，原告發現後旋即向原告的男友求救。被告行為致原
      告身心煎熬而承受極大痛苦，爰依民法第195 條請求非財
      產上之損害賠償。
（三）聲明：
    1.被告應給付原告新臺幣（下同）100 萬元，及自起訴狀繕
      本送達翌日起至清償日止，按週年利率百分之5 計算之利
      息。
    2.願供擔保請准宣告假執行。
三、被告的答辯
    原告長期吃安眠藥及喝酒，也在八大行業上班，可能導致其
    記憶錯誤。並為聲明：原告之訴駁回，如受不利判決願供擔
    保請准宣告免為假執行。
四、本院的判斷
（一）不法侵害他人之身體、健康、名譽、自由、信用、隱私、
      貞操，或不法侵害其他人格法益而情節重大者，被害人雖
      非財產上之損害，亦得請求賠償相當之金額，民法第195
      條第1 項前段定有明文。原告主張被告趁機猥褻事實，業
      據原告以證人身分於相關刑案偵審程序中詰證明確（見新
      北檢109 偵9617卷第77至83頁，本院刑事庭109 侵訴78卷
      第159 至166 頁），且證人即原告的男友亦於相關刑案偵
      訊時詰證稱：原告於案發後打電話告知遭被告侵害之事，
      其與原告旋即見面，電話中及見面時原告情緒都很激動等
      語（見新北檢109 偵9617卷第83至85頁），足以佐證原告
      所述實在。又兩造偕同各自親友於本件事發後曾見面討論
      被告侵害原告之事，被告於交談過程中已數度承認等情，
      亦經本院刑事庭勘驗當時錄影內容確認屬實，有勘驗筆錄
      可證（見本院刑事庭109 侵訴78卷第133 至137 頁）。俱
      徵原告主張其遭被告趁機猥褻等語可採，原告自得依民法
      第195 條第1 項前對規定，請求其貞操權受被告侵害之非
      財產上損害賠償。
（二）本院審酌兩造自陳之學經歷，及兩造近2 年所得及名下財
      產（參本院依職權調得之財產所得資料，為保護當事人隱
      私，不逐一列出細項）；暨被告對原告之侵害情節、原告
      遭侵害所受精神上痛苦等一切情狀，認原告請求被告賠償
      精神慰撫金30萬元，應屬適當；逾此範圍之請求則非允當
      ，應予駁回。又原告本件請求係以支付金錢為標的，性質
      上無從預先約定利率，且給付無確定期限，其請求被告自
      起訴狀繕本送達翌日起即109 年9 月11日起至清償日止，
      按法定利率即週年利率百分之5 計算之利息，亦屬有據。
五、結論
（一）原告請求被告給付30萬元，及自109 年9 月11日起至清償
      日止，按週年利率百分之5 計算之利息，為有理由，應予
      准許；逾此數額之請求，則無理由，應予駁回。
（二）原告雖陳明願供擔保，聲請宣告假執行，惟就其等勝訴部
      分，本院所命給付之金額合計未逾50萬元，應不待原告聲
      請，依職權宣告假執行，並宣告被告如預供相當之擔保得
      免為假執行。至原告敗訴部分，其假執行之聲請即失所附
      麗，應併予駁回。
（三）兩造其餘攻擊防禦方法及所舉證據，核與本件判決結果不
      生影響，爰不再逐一論列。
（四）訴訟費用分擔之依據為民事訴訟第79條。
中    華    民    國    110    年    10    月    7     日
                  民事第四庭   法  官  林琮欽
以上正本係照原本作成
如對本判決上訴，須於判決送達後20日內向本院提出上訴狀。如
委任律師提起上訴者，應一併繳納上訴審裁判費。 
中    華    民    國   110    年    10    月    7     日
                               書記官  陳威同